【裁判字號】    88,訴,812
【裁判日期】    890308
【裁判案由】    違反毒品危害防制條例
【裁判全文】
台灣彰化地方法院刑事判決                          八十八年度訴字第八一二號
    公  訴  人  臺灣彰化地方法院檢察署檢察官
    被      告  甲○
右列被告因違反毒品危害防制條例案件，經檢察官聲請簡易判決處刑（八十八年度毒
偵緝字第五七號），本院北斗簡易庭認宜以通常程序審理而移送，本院判決如左：
        主  文
甲○連續施用第二級毒品，處有期徒刑肆月；又施用第一級毒品，處有期徒刑伍月，
扣案之第一級毒品海洛因壹包（淨重零點壹陸公克）沒收銷燬之。應執行有期徒刑柒
月，扣案之第一級毒品海洛因壹包（淨重零點壹陸公克）沒收銷燬之。
        事  實
一、甲○前因施用第二級毒品安非他命因案件，經本院裁定觀察、勒戒後，認無繼續
    施用毒品傾向，並由台灣彰化地方法院檢察署檢察官於民國八十七年九月三日以
    八十七年度偵字第七四三０號為不起訴處分確定。仍不思悔改，復於五年內，甲
    ○又基於施用第二級毒品安非他命之概括犯意，自於八十八年四月十日起至同年
    四月十五日上午九時許止，在其位於彰化縣埤頭鄉○○村○○路十七號之居處，
    ，以將第二級毒品安非他命置於吸食器內，外用點火燒烤產生煙霧，再加以吸食
    之方式，連續施用第二級毒品安非他命多次，平均施用時間不定。其復明知海洛
    因係第一級毒品，不得持有、施用，竟另行起意，於八十八年四月十五日上午九
    時許，在前開居所，以將第一級毒品海洛因摻入香煙內，點火吸食之方式，施用
    第一級毒品海洛因一次。嗣其於八十八年四月十五日十六時許，在前開彰化縣埤
    頭鄉○○村○○路十七號，為警查獲，並扣得其所持有之第一級毒品海洛因一包
    （淨重０．一六公克），再經台灣彰化地方法院檢察署檢察官聲請本院以八十八
    年度毒聲字第二七五九號裁定送台灣彰化看守所附設勒戒處所觀察、勒戒後，認
    有繼續施用毒品之頃向。
二、案經彰化縣警察局北斗分局報請台灣彰化地方法院檢察署檢察官聲請簡易判決處
    刑後，由本院北斗簡易庭移送。
        理  由
一、右揭犯罪事實，業據被告甲○於本院審理中，供承不諱，並有海洛因一包扣案可
    稽，而該扣案之白色粉末經送檢驗，結果確係海洛因無誤，有法務調查局鑑定通
    知書一紙在卷可稽，且被告甲○獲案時，經警採其之尿液送驗，結果呈第二級毒
    品安非他命及第一級毒品海洛因之陽性反應，有彰化縣衛生局煙毒尿液檢驗成績
    書一紙附卷足憑，顯見被告甲○之自白與事實相符，堪以採信。至被告甲○於警
    訊及本院審理中一度否認施用第一級海洛因之犯行，惟查此非但與事實不符，且
    亦與若受檢驗者之尿水，呈嗎啡陽性反應（即海洛因水解後之反應狀態），則該
    受檢驗者於被採尿時往前推九十六小時內，必有施用海洛因之醫學常識相違，故
    不可採信。又被告甲○前因施用第二級毒品安非他命因案件，經本院裁定觀察、
    勒戒後，認無繼續施用毒品傾向，並由台灣彰化地方法院檢察署檢察官於民國八
    十七年九月三日以八十七年度偵字第七四三０號為不起訴處分確定。有不起訴處
    分書一份在卷可按，其於五年內再犯毒品危害防制條例第十條第一項之施用第一
    級毒品罪及同條第二項之施用第二級毒品罪，係屬二犯毒品危害防制條例第十條
    之罪，並經台灣彰化地方法院檢察署檢察官聲請本院以八十八年度毒聲字第二七
    五九號裁定送台灣彰化看守所附設勒戒處所觀察、勒戒後，認有繼續施用毒品之
    頃向，亦有台灣彰化看守所附設勒戒處所八十八年九月七日彰所總字第二四三三
    號函送之證明書一份附卷可參（起訴書誤載為八十八年九月七日彰所總字第七四
    三０號）。綜上所述，本件事證業已明確，被告甲○之犯行，洵堪認定。
二、核被告甲○所為，係犯毒品危害防制條例第十條第一項、第二項之施用第一級毒
    品及施用第二級毒品罪。其為供施用第一級、第二級毒品前後所持有該毒品之低
    度行為，已為施用之高度行為所吸收，均不另論罪。又被告甲○多次第二級毒品
    安非他命之行為，時間緊接，犯罪構成要件相同，顯係基於概括犯意為之，為連
    續犯，應依刑法第五十六條之規定各論以一罪，並加重其刑。又被告甲○所犯上
    開二罪間，犯意各別，行為互殊，應予分論併罰。爰審酌被告甲○前曾因施用毒
    品罪行，甫經觀察、勒戒，釋放後猶故態復萌，再施用毒品海洛因、安非他命不
    輟，無視於毒品對於自身健康之戕害及國家對於杜絕毒品犯罪之禁令，惡性非輕
    ，及被告甲○目前在臺灣台中女子戒治所執行強制戒治，本於煙毒犯人亦為「病
    人」考量，其施以長時間之戒治處遇，與煙毒犯罪科以刑罰之「特別預防」機制
    ，尚無不同，等一切情狀，分別量處主文所示之刑，並定其應執行刑。扣案之海
    洛因一包（淨重０．一六公克）係違禁物且亦為毒品，故併依毒品危害防制條例
    十八條第一項前段，宣告沒收銷燬之，另扣案之注射計筒一支，非係被告甲○所
    有，且亦非供其犯罪所用之物，已如前述，故不予宣告沒收，附此說明。
據上論斷，應依刑事訴訟法第二百九十九條第一項前段，毒品危害防制條例第十條第
一項、第二項、第十八條第一項前段，刑法第十一條前段、第五十六條、第五十一條
第五款，判決如主文。
本案經檢察官林俞妙到庭執行職務。
中      華      民      國    八十九    年      三      月      八      日
                                    臺灣彰化地方法院刑事第三庭
                                        法      官  洪  志  賢
右正本證明與原本無異。
如不服本判決，應於判決送達後十日內向本院提出上訴狀( 須附繕本 )。
告訴人或被害人對於判決如有不服具備理由請求檢察官上訴者，其上訴期間之計算係
以檢察官收受判決正本之日期為準。
                                        法院書記官  邱  柏  滄
中      華      民      國    八十九    年      三      月      十      日
毒品危害防制條例第十條：
施用第一級毒品者，處六月以上五年以下有期徒刑。
施用第二級毒品者，處三年以下有期徒刑。


司法院資訊處製作；財團法人民間司法改革基金會備份。
